　　　　　　　　　臺灣高等法院刑事裁定
再審聲請人
即受判決人　劉若鈴
上列聲請人因違反臺灣地區與大陸地區人民關係條例案件，對本
院99年度上訴字第3729號確定判決，聲請再審，本院裁定如下：
    主  文
再審之聲請駁回。
    理  由
一、聲請意旨略以：伊於原確定判決審理時請求法院傳訊伊之大
    陸籍配偶王功龍，以證明王功龍與伊結婚係雙方以成立家庭
    共同生活為目標而真實結婚之事實，然因兩岸文書往返延遲
    使王功龍錯失出庭作證，原判決就此重要證據漏未審酌，足
    生影響於原判決。爰請求對王功龍遠距訊問，並依刑事訴訟
    法第420條第1項第6款發現確實之新證據聲請再審云云。
二、按刑事訴訟法第420條第1項第6款所謂發見確實之新證據，
    係指該項證據，事實審法院於判決前因未經發見，不及調查
    斟酌，至其後始行發見者而言，若判決前已經當事人提出或
    聲請調查之證據，經原法院捨棄不採者，即非該條款所謂發
    見之新證據，不得據為聲請再審之原因（參看最高法院28年
    抗字第8號判例）。次按刑事訴訟法第421條係規定，不得上
    訴於第三審法院之案件，除同法第420條規定之外，其經第
    二審確定之有罪判決，如就足生影響於判決之重要證據漏未
    審酌者，亦得為受判決人之利益，聲請再審，是經第二審確
    定之有罪判決，而以足生影響於判決之重要證據漏未審酌之
    情形，為受判決人之利益，聲請再審者，須為不得上訴於第
    三審法院之案件，始得依刑事訴訟法第421條規定，以足生
    影響於判決之重要證據漏未審酌為理由聲請再審。若係本得
    上訴於第三審之案件，自不得依刑事訴訟法第421條之規定
    聲請再審（參看最高法院24年抗字第361號判例）。
三、經查：
(一)、聲請人對於本院99年上訴字第3729號確定判決聲請再審，究
    其上開聲請理由無非係就原確定判決採證認事之職權行使，
    再為爭執。且聲請人請求遠距訊問王功龍，認此屬刑事訴訟
    法第420條第1項第6款發現確實之新證據，然聲請人於原確
    定判決審理時即已提出署名王功龍之澄清書及錄音光碟並請
    求傳訊王功龍，該澄清書及錄音光碟為原確定判決所不採，
    而王功龍於原確定判決審理時經傳訊後未到庭，原確定判決
    以本案事證已明，故無必要再次傳訊王功龍，於理由中載明
    ，此有原確定判決在卷可稽。依上開說明，人證王功龍即非
    上開條款所謂之新證據，聲請人據此聲請再審，為無理由。
(二)、又本件確定判決之違反臺灣地區與大陸地區人民關係條例案
    件，非係不得上訴第三審之案件，是聲請人上開聲請理由中
    以原確定判決對王功龍之重要證言漏未審酌，足生影響於原
    確定判決，聲請再審，揆諸前揭說明，即不合法律上之程序
    。
(三)、綜上所述，本件聲請再審一部分不合法律上之程式，一部分
    無再審理由，應予駁回。
據上論結，應依刑事訴訟法第433條、第434條第1項，裁定如主
文。
中    華    民    國   100    年    9     月    21    日
                  刑事第十五庭審判長法  官   沈宜生
                                    法  官   陳坤地
                                    法  官   林明俊
以上正本證明與原本無異。
如不服本裁定，應於裁定送達後5日內向本院提出抗告狀。
                                    書記官   徐仁豐
中    華    民    國   100    年    9     月    23    日